臺灣桃園地方法院民事簡易判決
109年度桃簡字第1169號
原      告  新高能源科技股份有限公司

法定代理人  陳銘國  
訴訟代理人  劉烱宏  
被      告  新望股份有限公司

法定代理人  鄭水竹  
訴訟代理人  陳淑真  
上列當事人間請求返還價金等事件，本院於民國111年1月19日言
詞辯論終結，判決如下：
    主    文
一、原告之訴駁回。
二、訴訟費用由原告負擔。
    事實及理由
一、原告主張：原告前於民國108年9月26日向被告購買如附表編
    號1、2所示之機器（下合稱系爭第一台機器），買賣價金為
    新臺幣（下同）75,600元，而被告在網站及系爭第一台機器
    上均標註可使用之工作電壓為180V至980V，原告在購買前亦
    有向被告確認系爭第一台機器之工作電壓內容為180V至980V
    ，然原告於108年10月4日開機測試系爭第一台機器之運作，
    並輸入電壓至602V時，系爭第一台機器即因過電壓燒毀，後
    原告因工作需求而急需使用機器，遂在被告建議下花費69,3
    00元再購入如附表編號3所示之機器（下稱系爭第二台機器
    ），並將系爭第一台機器送請原告修繕，後被告向原告收取
    維修費用13,650元，然於108年12月1日原告開機測試系爭第
    二台機器，竟又於輸入電壓超過600V時損壞，嗣被告方向原
    告坦承系爭第一台、第二台機器之工作電壓設定在600V以下
    ，顯與被告出售系爭第一台、第二台機器時所為保證之工作
    電壓內容不符而有瑕疵，被告應返還上開購買機器之價金及
    修繕費用，爰依民法第354條、第359條之規定提起本件訴訟
    等語，並聲明：被告應給付原告158,550元，及自起訴狀繕
    本送達翌日起至清償日止，按週年利率百分之5計算之利息
    。
二、被告則以：原告向被告購買系爭第一台、第二台機器時，被
    告均係依照原告提供之直接電壓與功率表（下稱系爭功率表
    ）做軟體之設定，而原告所提供系爭功率表之工作電壓係在
    567.11V以下，故被告設定在600V以下並無違反原告之要求
    ，且被告亦有告知原告要修改軟體以供使用，又系爭第一台
    機器在測試的過程中，係因原告測試使用之控制箱爆炸燒毀
    而連帶損壞系爭第一台機器，此與系爭第一台機器之工作電
    壓設定無關，在原告請求修繕系爭第一台機器時，被告亦有
    向原告告知因人為損壞而需收取修繕費用，原告亦未提出異
    議，再系爭第二台機器之損壞亦是因原告在開機測試過程中
    ，自行調整系爭第二台機器內部之曲線點而導致損壞，亦與
    系爭第二台機器之工作電壓無關等語，資為抗辯。並聲明：
    ㈠原告之訴駁回。㈡願供擔保，請准宣告免假執行。
三、本院得心證之理由；
　㈠被告於公司網站及系爭第一台、第二台機器上，均標註可使
    用之工作電壓為180V至980V，而原告於上開時間，以144,90
    0元向被告購得系爭第一台、第二台機器，該等機器之工作
    電壓均為被告設定在600V以下，後於原告開機測試之過程中
    ，系爭第一台、第二台機器均損壞，原告有向被告請求修繕
    系爭第一台機器，並支付被告修繕費用13,650元乙情，有被
    告公司網站產品規格截圖資料、規格表、報價單、電子發票
    證明聯及系爭第一台、第二台機器照片（見本院卷一第22至
    25頁、第27至29頁、第100至102頁），並為被告所不爭執（
    見本院卷一第142至144頁、第160至161頁、第212至213頁，
    卷二第5頁），是此部分之事實，應先堪以認定。
　㈡按當事人主張有利於己之事實者，就其事實有舉證之責任。
    但法律別有規定，或依其情形顯失公平者，不在此限，民事
    訴訟法第277 條定有明文。又民事訴訟如係由原告主張權利
    者，應先由原告負舉證之責，若原告先不能舉證，以證實自
    己主張之事實為真實，則被告就其抗辯事實即令不能舉證，
    或其所舉證據尚有疵累，亦應駁回原告之請求。又物之出賣
    人對於買受人，應擔保其物依第373條之規定危險移轉於買
    受人時無滅失或減少其價值之瑕疵，亦無滅失或減少其通常
    效用或契約預定效用之瑕疵；買賣因物有瑕疵，而出賣人依
    前五條之規定，應負擔保之責者，買受人得解除其契約或請
    求減少其價金，民法第354條第1項前段、第359條前段分別
    定有明文。而所謂物之瑕疵，係指存在於物之缺點而言。凡
    依通常交易觀念，或依當事人之約定，認為物應具備之價值
    、效用或品質而不具備者即為有瑕疵，最高法院90年度台上
    字第1460號民事判決意旨可資參照。原告主張被告有向原告
    保證出售之系爭第一台、第二台機器可使用工作電壓為180V
    至980V，然系爭第一台、第二台機器實際之工作電壓僅為60
    0V以下，與被告之保證內容不符，致上開機器於開機測試之
    過程中損壞等語，為被告所否認，揆諸上開說明，自應由原
    告就被告曾保證系爭第一台、第二台機器可使用工作電壓為
    180V至980V乙情，負擔舉證之責任。
　㈢經查，證人王秀慧於本院詢問時具結證稱：原告係從事風機
    產業，被告則是太陽能產業，我在被告公司內部擔任業務人
    員，原告於108年7、8月間有與被告工程師聯繫購買產品之
    需求，工程師有向我提及因公司標準品無法直接提供予原告
    使用，而須依照系爭功率表之內容進行軟體修改，嗣後在兩
    造之電子郵件往返之溝通過程中也有提到依照系爭功率表修
    改軟體設定之事，我也有親自向原告說明上開機器會依照系
    爭功率表修改設定乙事等語（見本院卷二第3頁背面至第5頁
    ），並有電子郵件截圖（見本院卷一第178至179頁）在卷可
    稽，且原告於本院詢問時亦自認：原告在購買系爭第一台機
    器之前就有提供系爭功率表給被告，並請被告依照系爭功率
    表之內容作修改等語（見本院卷二第12頁），足見原告為配
    合自身產品使用之需求，而在購買系爭第一台機器之前，即
    有要求被告依照系爭功率表修改系爭第一台、第二台機器之
    設定無疑。而參以系爭功率表上之內容係記載電壓最高至56
    7.11V，圖表曲線圖則係描繪至510V附近，曲線尾端雖仍持
    續向上，然未超過560V乙情，有系爭功率表（見本院卷一第
    109頁）在卷可憑，是被告主張係依照原告提供系爭功率表
    之內容，而將系爭第一台、第二台機器之可使用工作電壓設
    定在600V以下，洵屬有據。
　㈣原告雖主張未要求被告將系爭第一台、第二台機器可使用工
    作電壓設定在600V以下等語（見本院卷一第160至161頁，卷
    二第12頁）。惟查，系爭第一台機器於108年10月4日開機測
    試時因故損壞，且當時機器螢幕上顯示電壓602V，嗣後有將
    系爭第一台機器送請被告修繕，並有支付修繕費用13,650元
    等語，業經原告供述明確（見本院卷第86頁背面至第87頁）
    ，並有報價單（見本院卷一第162頁）在卷可佐，若系爭第
    一台機器係因輸入電壓超過602V即損壞，而不符合原告所述
    被告保證之可使用工作電壓者，理應就此疑義向被告提出質
    疑而拒絕支付修繕費用，然原告對於被告於報價單上所載之
    「人為損害，輸入過電壓造成BOOST晶體損壞」等語，於兩
    造之電子郵件溝通過程中未提出任何質疑，反再向原告購買
    系爭第二台機器，並支付系爭第一台機器之修繕費用等節，
    亦有上開報價單及電子郵件截圖（見本院卷一第71至76頁）
    在卷可稽，顯與原告上開所述被告有保證可使用工作電壓在
    180V至980V乙情不符，益徵被告確係依照原告之指示而將系
    爭第一台、第二台機器之可使用工作電壓在600V以下，至為
    明灼。
　㈤再參以系爭第一台機器經送請鑑定後，該等機器經輸入電壓1
    80V至1000V之電壓時，均未出現機器損壞之情，且輸入電壓
    未至600V時，機器呈現正常運作之綠燈，輸入電壓達600V以
    上時，機器則亮起紅燈而顯示待機中等情，有財團法人台灣
    大電力研究試驗中心100年3月8日DDR00000000號鑑定報告（
    放置在卷外）在卷可參，足認系爭第一台、第二台機器在所
    標註之可使用工作電壓1000V之範圍內確無損壞，且被告設
    定之工作電壓範圍亦符合系爭功率表之內容；另參酌被告抗
    辯系爭第一台機器係因原告之控制箱損壞而受波及等語（見
    本院卷一第87頁），原告於本院詢問時亦自認：系爭第一台
    機器在測試時，有將原告所有的控制箱連結在系爭第一台機
    器上，後來控制箱的零件出問題而燒毀等語（見本院卷一第
    87頁），自難認系爭第一台機器之損壞係因品質不佳或設定
    有誤而致。況原告就系爭第二台機器主張之損壞經過及情節
    ，並未提出相關事證供本院查核，且為被告所爭執，自難逕
    以原告所述遽為有利原告之認定。此外，原告復未能舉其他
    事證以明被告出售之系爭第一台、第二台機器有何與契約內
    容不相符之處，是原告主張解除買賣契約並請求被告返還價
    金，即難認有據。
四、從而，原告依民法第354條、第359條之規定，請求被告給付
    158,550元，及自起訴狀繕本送達翌日起至清償日止，按週
    年利率百分之5計算之利息，為無理由，應予駁回。
五、訴訟費用負擔之依據：民事訴訟法第78條。　　
中　　華　　民　　國　　111 　年　　2 　　月　　25　　日
                  桃園簡易庭  法  官  顏嘉漢
以上為正本係照原本作成。
如不服本判決，應於送達後20日內，向本院提出上訴狀並表明上
訴理由，如於本判決宣示後送達前提起上訴者，應於判決送達後
20日內補提上訴理由書（須附繕本）。
如委任律師提起上訴者，應一併繳納上訴審裁判費。   
中　　華　　民　　國　　111 　年　　2 　　月　　25　　日
                              書記官  楊上毅
附表：
編號 品名 數量 1 三相30KW PV-30000T-U 1台 2 外接資料蒐集器V1000＋ 1台 3 PV 3P 30K PV-30000T-U TW（E＋S） CIN 1台